# 求助陈版主！从集团财务公司借款，计入那个科目？

提问人：ross87 时间：2022-08-16 08:24:46
求助陈版主！从集团财务公司借款，计入那个科目？短期借款还是其他应付款？

回答人：chenyiwei
集团财务公司是经过银保监会审批和受其监管的金融机构。从集团财务公司取得借款仍根据借款期限确认为短期借款或者长期借款，不是其他应付款。